【裁判字號】    92,訴,194
【裁判日期】    920829
【裁判案由】    毒品危害防制條例
【裁判全文】
臺灣高雄地方法院刑事判決                      九十二年度訴字第一九四號
    公  訴  人  臺灣高雄地方法院檢察署檢察官
    被      告  甲○○
右列被告因違反毒品危害防制條例案件，經檢察官提起公訴（九十一年度毒偵字第六
二四七號）及移
    主  文
甲○○連續施用第一級毒品，累犯，處有期徒刑拾月。扣案之海洛因壹包（淨重零點
壹捌公克、包裝重零點參參公克），沒收銷燬之。
    事  實
一、甲○○前因違反毒品危害防制條例案件，於民國八十九年二月二十九日，經本院
    以八十九年度易字第六一六號判決判處有期徒刑五月，因未上訴而確定，嗣於九
    十年九月二十六日執行完畢出監。
二、甲○○前因施用第二級毒品安非他命案件，經依本院以八十八年度毒聲字第一○
    八○號裁定送觀察、勒戒後，認無繼續施用毒品之傾向，於八十八年二月二十八
    日，由臺灣高雄地方法院檢察署檢察官以八十八年度偵字第四三三九號、第四四
    九七號處分書為不起訴處分。詎於前開不起訴處分確定後，復因施用第二級毒品
    安非他命，經依本院以八十八年度毒聲字第四九五八號裁定送觀察、勒戒後，認
    有繼續施用毒品之傾向，除由檢察官聲請本院以八十八年度毒聲字五九二三號裁
    定送強制戒治外，並提起公訴，經本院於八十九年二月二十九日，以八十九年度
    易字第六一六號判決判處有期徒刑五月，因未上訴而確定。竟未戒絕悔改，復基
    於施用第一級毒品海洛因之概括犯意，於九十一年十月十七日十四時（公訴人誤
    載為九十一年十月十七日上午十一時四十分）採尿時起、九十二年六月十八日採
    尿時起、九十二年七月二十四日採尿時起，均回溯二十四小時內之某時止（以上
    均不含公權力拘束期間），在高雄市○鎮區○○路二四九號住處，以將第一級毒
    品海洛因置於注射針筒內，再以水稀釋注射之方式，連續施用第一級毒品海洛因
    三次。嗣於九十一年十月十七日上午十一時四十分許、九十二年六月十八日上午
    十一時三十分許、九十二年七月二十四日上午八時三十分許，在高雄縣鳳山市○
    ○路、保泰路口；高雄市○鎮區○○路、凱旋路口；高雄市○鎮區○○路二四九
    號前，分別為警查獲，其中九十一年十月十七日該次，扣得第一級毒品海洛因一
    包（淨重○點一八公克，包裝重○點三三公克）。
三、案經高雄縣政府警察局鳳山分局報告臺灣高雄地方法院檢察署檢察官偵查起訴及
    移送併案審理。
    理  由
一、右述事實，業據被告甲○○於本院審理時坦白承認。而被告於九十一年十月十七
    日、九十二年六月十八日、九十二年七月二十四日被查獲後，嗣採集其尿液送高
    雄縣政府衛生局（指九十一年十月十七日部分，非以ＧＣ／ＭＳ方式檢驗）、高
    雄市立凱旋醫院（以ＧＣ／ＭＳ方式）檢驗檢驗，結果均呈嗎啡陽性反應，有該
    衛生局九十一年十月二十三日九一煙檢字第一七六二號煙毒尿液檢驗成績書、該
    醫院九十二年六月二十五日及九十二年八月七日煙毒尿液檢驗成績書可稽。又本
    院將上開尿液（指九十一年十月十七日部分）送高雄醫學大學附設中和紀念醫院
    複驗後，結果亦同（以ＧＣ／ＭＳ方式檢驗），亦有該醫院九十二年四月十五日
    編號９２０４─１５１號濫用藥物尿液檢驗報告可參。再者，扣案如主文欄所示
    之物，確含有海洛因成分，另有法務部調查局九十二年一月二十七日調科壹字第
    二二○○一四六二六號鑑定通知書可考；此外復有有扣押筆錄、扣押物品目錄、
    扣押物品收據附卷可參。準此，因被告白自與事實相符，是其施用第一級毒品海
    洛因三次之犯行，堪以認定。
二、論罪科刑部分：
  (一)按犯毒品危害防制條例第十條之罪，經觀察勒戒後，無繼續施用毒品之傾向者，
    應由檢察官為不起訴處分，不起訴處分後五年內再犯第十條之罪，經觀察勒戒後
    ，認有繼續施用毒品之傾向者，或三犯以上者，依毒品危害防制條例第二十條第
    三項之規定意旨，應由檢察官偵查起訴。
  (二)查被告前因施用第二級毒品安非他命案件，經依本院以八十八年度毒聲字第一○
    八○號裁定送觀察、勒戒後，認無繼續施用毒品之傾向，於八十八年二月二十八
    日，由臺灣高雄地方法院檢察署檢察官以八十八年度偵字第四三三九號、第四四
    九七號處分書為不起訴處分。詎於前開不起訴處分確定後，復因施用第二級毒品
    安非他命，經依本院以八十八年度毒聲字第四九五八號裁定送觀察、勒戒後，認
    有繼續施用毒品之傾向，除由檢察官聲請本院以八十八年度毒聲字五九二三號裁
    定送強制戒治外，並提起公訴，經本院於八十九年二月二十九日，以八十九年度
    易字第六一六號判決判處有期徒刑五月，因未上訴而確定等情。有不起訴處分書
    、臺灣高雄地方法院檢察署刑案資料查註紀錄表、臺灣高等法院被告全國前案紀
    錄表可證。又因被告於前開不起訴確定後，五年內三犯本件毒品危害防制條例第
    十條第一項之罪，是依前開說明，自應依法論科。
  (三)另海洛因為毒品危害防制條例所稱之第一級毒品，此觀諸該條例第二條第二項第
    一款甚明，被告施用上開毒品，核其所為，係違反毒品危害防制條例第十條第一
    項施用第一級毒品罪。被告施用第一級毒品前持有第一級毒品之行為，本應各論
    以持有之罪，惟各該次持有毒品之低度行為均為其後施用毒品之高度行為所吸收
    ，不另論罪。又被告三次施用第一級毒品犯行，時間緊接，方法相同，所犯又係
    構成要件相同之罪名，顯係基於概括之犯意反覆為之，應依連續犯之規定論以一
    罪，並加重其刑。此外，被告前因違反毒品危害防制條例案件，於八十九年二月
    二十九日，經本院以八十九年度易字第六一六號判決判處有期徒刑五月，因未上
    訴而確定，嗣於九十年九月二十六日執行完畢出監之事實，有上開前案紀錄表可
    參，其受有期徒刑執行完畢後，五年內再犯本件有期徒刑以上之罪，為累犯，應
    依刑法第四十七條之規定，加重其刑，並遞加之。爰審酌被告經觀察勒戒、強制
    戒治後，均未戒絕毒品，另再施用毒品，顯見其自制力不足，無法擺脫毒品，故
    應藉由刑罰之執行，以收教化之功能，並參以被告犯後坦承犯行，所犯係自傷行
    為，尚未害及他人等一切情狀，量處如主文所示之刑，以資懲儆。
  (四)沒收部分：
    扣案如主文所示之物，確含有海洛因成分，有法務部調查局九十二年一月二十七
    日調科壹字第二二○○一四六二六號鑑定通知書可考，應依毒品危害防制條例第
    十八條第一項前段規定，沒收銷燬之（送驗如有耗損部分，因已滅失，爰不另宣
    告沒收銷毀之；至包裝袋部分，因與毒品難以剝離，應一體視為毒品，而沒收銷
    毀之）。
三、移送併案審理及九十二年七月二十四日採尿驗得毒品反應（嗎啡陽性反應）部分
    ，與起訴部分，具有連續犯之裁判上一罪關係，為起訴效力所及，本院自應併予
    審究。
四、另九十二年六月十五日採尿驗得甲基安非他命陽性反應部分，非起訴效力所及，
    無從併辦，自應退由公訴人另行偵處。
據上論斷，應依刑事訴訟法第二百九十九條第一項前段，毒品危害防制條例第十條第
一項、第十八條第一項前段，刑法第十一條前段、第五十六條、第四十七條，判決如
主文。
中      華      民      國      九十二      年    八    月    二十九    日
                                  臺灣高雄地方法院刑事第一庭
                                      法  官  方  百  正
右正本證明與原本無異。
如不服本判決，應於判決送達後十日內，向本院提出上訴狀。
                                      書記官  張  金  蘭
中    華    民    國      九十二      年     八      月   二十九     日
附錄本判決論罪科刑所依據之法條：
毒品危害防制條例第十條第一項
施用第一級毒品者，處六月以上五年以下有期徒刑。


司法院資訊處製作；財團法人民間司法改革基金會備份。
